臺灣新竹地方法院刑事判決
                                      109年度易字第988號
公  訴  人  臺灣新竹地方檢察署檢察官
被      告  王俊傑


上列被告因違反毒品危害防制條例案件，經檢察官提起公訴（10
9年度偵字第9439號），本院依簡式審判程序判決如下：
    主  文
王俊傑持有第三級毒品純質淨重五公克以上，累犯，處有期徒刑
參月，如易科罰金，以新臺幣壹仟元折算壹日。扣案含有3,4-亞
甲基雙氧苯基乙基胺丁酮成分之咖啡包參拾柒包，沒收之。
    事實及理由
一、本件犯罪事實及證據，除證據並所犯法條欄應補充「被告於
    本院審理時之自白」外，餘均引用檢察官起訴書之記載（如
    附件）。
二、論罪科刑
（一）核被告所為，係犯毒品危害防制條例第11條第5項之持有
      第三級毒品純質淨重5公克以上罪。
（二）被告於105年間，因妨害自由案件，經本院以106年度訴字
      第361號判決判處有期徒刑3月確定，並於107年2月23日執
      行完畢等情，有臺灣高等法院被告前案紀錄表1份在卷可
      稽，其於前案執行完畢後5年內故意再犯本案有期徒刑以
      上之罪，為累犯，經審酌其情節暨罪刑相當原則，應依刑
      法第47條第1項之規定，加重其刑。
（三）爰審酌被告無視毒品對其個人身心及社會之負面影響，竟
      恣意持有第三級毒品純質淨重5公克以上，其持有含3,4-
      亞甲基雙氧苯基乙基胺丁酮成分之咖啡包37包，數量非微
      ，所為影響社會秩序、善良風俗，且有助長毒害流通之虞
      ，實值非難，惟念其犯後坦承犯行，態度尚可，兼衡被告
      有作業員之工作經歷，持有毒品之期間，暨其犯罪之動機
      、目的、手段、品行、生活狀況（警詢自陳家庭經濟狀況
      為勉持）、智識程度為高中肄業等一切情狀，量處如主文
      所示之刑，並諭知易科罰金之折算標準，以資懲儆。
（四）扣案含有3,4-亞甲基雙氧苯基乙基胺丁酮成分之咖啡包37
      包，其純質淨重已逾5公克而構成犯罪，則該毒品即屬不
      受法律保護之違禁物，自應依刑法第38條第1項之規定，
      宣告沒收之。至其餘扣案之物，卷內並無積極證據足以認
      定與本案犯行有關，爰不予宣告沒收。
據上論斷，應依刑事訴訟法第273條之1第1項、第299條第1項前
段、第310條之2、第454條第2項，判決如主文。
本案經檢察官黃瑞盛、陳昭德提起公訴，檢察官陳宏兆到庭執行
職務。
中　　華　　民　　國　　110 　年　　2 　　月　　22　　日
                  刑事第六庭  法　官  王子謙
以上正本證明與原本無異。
如不服本判決應於收受本判決後20日內向本院提出上訴書狀，上
訴書狀應敘述具體理由。上訴書狀未敘述上訴理由者，應於上訴
期間屆滿後20日內補提理由書狀於本院（均須按他造當事人之人
數附繕本）「切勿逕送上級法院」。
中　　華　　民　　國　　110 　年　　2 　　月　　22　　日
                              書記官  廖宜君
附錄本案論罪科刑法條全文：
毒品危害防制條例第11條 
持有第一級毒品者，處三年以下有期徒刑、拘役或新臺幣三十萬
元以下罰金。
持有第二級毒品者，處二年以下有期徒刑、拘役或新臺幣二十萬
元以下罰金。
持有第一級毒品純質淨重十公克以上者，處一年以上七年以下有
期徒刑，得併科新臺幣一百萬元以下罰金。
持有第二級毒品純質淨重二十公克以上者，處六月以上五年以下
有期徒刑，得併科新臺幣七十萬元以下罰金。
持有第三級毒品純質淨重五公克以上者，處二年以下有期徒刑，
得併科新臺幣二十萬元以下罰金。
持有第四級毒品純質淨重五公克以上者，處一年以下有期徒刑，
得併科新臺幣十萬元以下罰金。
持有專供製造或施用第一級、第二級毒品之器具者，處一年以下
有期徒刑、拘役或新臺幣十萬元以下罰金。
（附件）
臺灣新竹地方檢察署檢察官起訴書
                                     109年度偵字第9439號
　　被　　　告　王俊傑　男　24歲（民國00年0月0日生）
　　　　　　　　　　　　住○○市○○區○○路000巷0號
　　　　　　　　　　　　國民身分證統一編號：Z000000000號
上列被告因違反毒品危害防制條例案件，業經偵查終結，認應提
起公訴，茲將犯罪事實及證據並所犯法條分敘如下：
　　　　犯罪事實
一、王俊傑前因妨害自由案件，經臺灣新竹地方法院以106年度訴
    第361號判決判處有期徒刑3月確定，於民國107年2月23日執行
    完畢。詎仍不知悔改，明知「3,4-亞甲基雙氧苯基乙基胺丁
    酮（Eutylone）」係毒品危害防制條例列管之第三級毒品，
    不得非法持有，竟基於持有第三級毒品純質淨重5公克以上
    之犯意，於不詳時間、地點，向在新竹市中華路上不詳網咖
    認識之某真實姓名年籍不詳自稱「阿員」之成年人取得含有
    「3,4-亞甲基雙氧苯基乙基胺丁酮（Eutylone）」之毒咖啡
    包38包而持有之，嗣於109年8月16日下午2時35分許，王俊
    傑持上開毒咖啡包搭乘由其租賃、戴仁傑（另為警偵辦中）
    所駕駛之車牌號碼0000-00號租賃小客車（下稱上開租賃小
    客車）行經新竹市東區中華路與東門街路口時，因闖紅燈而
    為警於新竹市○區○○路000巷00弄0號旁攔查，經王俊傑同意
    搜索後扣得已開封並經王俊傑施用之毒咖啡包殘渣袋1包、
    未開封之毒咖啡包37包（驗前總毛重：225.43公克【包裝袋
    總重約58.09公克】、驗前總淨重：167.34公克、總純質淨
    重5.02公克，其中36包置放於後座之手提袋中、另1包則連
    同上開經王俊傑施用完之殘渣袋置放於副駕駛座旁之置物箱
    中），始悉上情。
二、案經新竹市警察局第二分局報告偵辦。
　　　　證據並所犯法條
一、證據清單及待證事實：
編號 證據名稱 待證事實 1 被告王俊傑與警詢時及偵訊中之供述 於警詢時坦承有向「阿員」取得毒咖啡包並持有、在車上施用之事實，嗣於偵訊中翻異前供，僅坦承在車上施用毒咖啡包之事實，辯稱：咖啡包不是伊的等語。 2 新竹市警察局第二分局東門派出所搜索暨扣押筆錄、扣押物品目錄表各1份、毒咖啡包暨現場照片共9張  被告持有38包毒咖啡包，並施用其中1包；施用之殘渣袋1包及未開封之毒咖啡包1包係置放於副駕駛座旁置物箱之事實。 3 中華民國小客車租賃出租單暨定型化契約書 上開租賃小客車為被告所租賃之事實。 4 新竹市警察局偵辦毒品案件尿液檢體委驗單、法務部法醫研究所毒物化學鑑定書各1份 被告有施用毒咖啡包1包之事實。 5 內政部警政署刑事警察局109年9月30日刑鑑字第1090093060號鑑定書1份 扣案之毒咖啡包含有第三級毒品3,4-亞甲基雙氧苯基乙基胺丁酮（Eutylone），且總純質淨重達5.02公克之事實。 6 扣案之毒咖啡包37包（重量224.34公克）、殘渣袋1包 被告有持有並施用毒咖啡包之事實。 
二、按所謂「持有」，係指特定物於事實上居於可得支配之狀態
    而言，與該物所有權歸屬無涉，如行為人事實上可得支配，
    自得認該扣案之毒品屬行為人所持有。被告王俊傑雖於偵訊
    中翻異前供，辯稱：上開毒咖啡包並不是伊的等語。惟查：
    上開租賃小客車為被告所租賃，且被告有施用上開毒咖啡包
    並經採尿驗得3,4-亞甲基雙氧苯基乙基胺丁酮（Eutylone）
    陽性反應，經警於被告所乘坐之副駕駛座旁搜得殘渣袋1包
    、未開封之毒咖啡包1包等節，業據被告於警詢時及偵訊中
    所自承，並有現場照片7張、上開租賃小客車契約書、新竹
    市警察局偵辦毒品案件尿液檢體委驗單、法務部法醫研究所
    毒物化學鑑定書、內政部警政署刑事警察局鑑定書各1份在
    卷可稽，足認扣案之毒咖啡包為被告事實上可得支配之物，
    屬被告持有之第三級毒品之事實明確。此外，被告於警詢時
    坦承犯行後，於警接續詢問下，係主動供承扣案毒品來源係
    真實姓名年籍不詳自稱「阿員」之成年人，有本署檢察官10
    9年11月30日勘驗筆錄1份在卷可稽，顯見被告當時之自白，
    應非虛妄，益徵被告事後翻異前供，顯屬事後卸責之詞，不
    足採信，亦無解於「持有」第三級毒品純質淨重5公克罪嫌
    之成立，其犯嫌應堪認定。
三、核被告所為，係犯毒品危害防制條例第11條第5項之持有第
    三級毒品純質淨重5公克以上罪嫌。被告有如犯罪事實欄所載
    之科刑及執行情形，有刑案資料查註紀錄表1份存卷可參，其於
    受有期徒刑執行完畢後，5年內故意再犯有期徒刑以上之罪，
    為累犯，請參照大法官釋字第775號解釋意旨，審酌是否依刑
    法第47條第1項之規定，加重其刑。至扣案之毒咖啡包，係
    違禁物，請依刑法第38條第1項宣告沒收。
四、依刑事訴訟法第251條第1項提起公訴。
　　此　致
臺灣新竹地方法院
中　　華　　民　　國　 109　　年　　12　　月　　2 　　日
　　                         檢　察　官  黃  瑞  盛　
　　                         檢　察　官  陳  昭  德　
本件正本證明與原本無異
中　　華　　民　　國　 109　  年　  12　  月　  7     日
　　                         書　記　官　陳  德  倫　
附錄本案所犯法條：
毒品危害防制條例第11條第5項
持有第一級毒品者，處 3 年以下有期徒刑、拘役或新臺幣 30
萬元以下罰金。
持有第二級毒品者，處 2 年以下有期徒刑、拘役或新臺幣 20
萬元以下罰金。
持有第一級毒品純質淨重十公克以上者，處 1 年以上 7 年以下
有期徒刑，得併科新臺幣 1 百萬元以下罰金。
持有第二級毒品純質淨重二十公克以上者，處 6 月以上 5 年以
下有期徒刑，得併科新臺幣 70 萬元以下罰金。
持有第三級毒品純質淨重五公克以上者，處 2 年以下有期徒刑
，得併科新臺幣 20 萬元以下罰金。
持有第四級毒品純質淨重五公克以上者，處 1 年以下有期徒刑
，得併科新臺幣 10 萬元以下罰金。
持有專供製造或施用第一級、第二級毒品之器具者，處 1 年以
下有期徒刑、拘役或新臺幣 10 萬元以下罰金。